臺灣臺南地方法院刑事裁定
111年度聲字第1696號
聲明異議人  陳世昌
即 受 刑人          


上列聲明異議人即受刑人因違反槍砲彈藥刀械管制條例等案件，
不服臺灣臺南地方檢察署檢察官執行之指揮，聲明異議，本院裁
定如下：
    主  文
聲明異議駁回。
    理  由
一、聲明異議意旨略以：聲明異議人即受刑人陳世昌向臺灣臺南
    地方檢察署（下稱臺南地檢署）檢察官請求就附表一所示之
    臺南地檢署111年度執更字第814號執行指揮、附表二編號3
    所示同署110年度執字第3243號執行指揮所指之各罪，向法
    院聲請定其應執行刑，然同署檢察官於民國111年10月7日以
    南檢文午111執聲他848字第1119071520號函回覆上開執行指
    揮之案，並不符合數罪併罰而未准許，聲明異議人不服而依
    刑事訴訟法第484條規定聲明異議等語。
二、按裁判確定前犯數罪者，併合處罰之；數罪併罰，有二裁判
    以上者，依第51條之規定，定其應執行之刑，刑法第50條第
    1項前段、第53條分別定有明文。又被告所犯數罪有二裁判
    以上時，其所犯各罪是否合於數罪併罰規定，應以各裁判中
    最初判決確定者為基準，凡在該裁判確定前所犯之各罪，均
    應依刑法第50條、第51條規定，定其應執行之刑。數罪併罰
    案件之實體裁判確定後，即生實質之確定力，除因增加經另
    案判決確定合於數罪併罰之其他犯罪，或原定應執行刑之數
    罪中有部分犯罪，因非常上訴、再審程序而經撤銷改判，或
    有赦免、減刑等情形，致原裁判定刑之基礎已經變動，或其
    他客觀上有責罰顯不相當之特殊情形，為維護極重要之公共
    利益，而有另定應執行刑之必要者外，法院應受原確定裁定
    實質確定力之拘束。已經定應執行刑確定之各罪，除上開例
    外情形外，法院再就該各罪之全部或部分重複定其應執行刑
    ，前、後二裁定對於同一宣告刑重複定刑，行為人顯有因同
    一行為遭受雙重處罰之危險，自均屬違反一事不再理原則，
    不以定刑之各罪範圍全部相同者為限，最高法院刑事大法庭
    110年度台抗大字第489號裁定意旨可供參照。刑法第51條之
    數罪併罰，應以合於同法第50條之規定為前提，而第50條之
    併合處罰，則以裁判確定前犯數罪為條件，若於一罪之裁判
    確定後又犯他罪者，自應於他罪之科刑裁判確定後，與前罪
    應執行之刑併予執行，不得適用刑法第51條所列各款，定其
    應執行之刑；次按被告一再犯罪，經受諸多科刑判決確定之
    情形，上開所謂裁判確定，乃指首先確定之科刑判決而言，
    亦即以該首先判刑確定之日作為基準，在該日期之前所犯各
    罪，應依刑法第51條各款規定，定其應執行之刑，在該日期
    之後所犯者，則無與之前所犯者合併定執行刑之餘地，惟在
    該日期之後所犯之罪，倘另符合數罪併罰者，仍得依前述法
    則處理，數罪併罰既有上揭基準可循，自無許法院任擇其中
    最為有利或不利於被告之數罪，合併定其應執行刑之理（最
    高法院103年度台抗字第721號裁定參照）。經查：
　㈠聲明異議人因附表一所示之罪，經本院109年度訴字第1562號
    、110年度訴字第116號、110年度易字第314號刑事判決判處
    如附表一所示之刑，且定其應執行有期徒刑7年，並上訴經
    臺灣高等法院臺南分院以110年度上訴字第817號、110年度
    上訴字第818號、110年度上易字第420號刑事判決駁回上訴
    後，其中附表一編號1至5所示之罪於110年10月28日確定、
    附表一編號6所示之罪經上訴仍由最高法院於111年5月5日以
    111年度台上字第1147號刑事判決駁回上訴而確定，並由臺
    南地檢署以111年度執更字第814號執行案執行；又聲明異議
    人除有附表二編號1、2所示之罪外，另因附表二編號3所示
    之罪，經本院109年度訴字第693號刑事判決判處有期徒刑4
    年，上訴經臺灣高等法院臺南分院以109年度上訴字第1519
    號刑事判決駁回上訴，且於110年4月27日確定在案，並由臺
    南地檢署以110年度執字第3243號執行案執行等情，有上開
    刑事判決、聲明異議人之臺灣高等法院被告前案紀錄表各1
    份可稽，並經本院調閱臺南地檢署110年度執字第3243號執
    行案卷查核無誤。
　㈡附表二編號3所示之罪之犯罪日期為108年9月間至109年3月3
    日，在附表二編號1、2所示之罪之判決確定日即109年7月9
    日之前，而附表一所示之業經定應執行刑有期徒刑7年確定
    之罪，其犯罪日期並非全部在附表二編號1、2所示之罪之判
    決確定日即109年7月9日之前，依最高法院刑事大法庭110年
    度台抗大字第489號裁定意旨，附表一所示業經定應執行刑
    有期徒刑7年確定之罪，因生實質確定力之拘束，且未見有
    何上開裁定意旨所指之例外情形，無從與附表二編號1至3所
    示之罪再定其應執行刑，是附表二編號3所示同署110年度執
    字第3243號執行指揮所指之罪，與附表一所示之臺南地檢署
    111年度執更字第814號執行指揮所指之業經定應執行刑有期
    徒刑7年確定之罪，因未符合數罪併罰之要件而無從定其應
    執行刑（附表二編號1至3所示符合數罪併罰之罪，現由臺南
    地檢署檢察官向臺灣高等法院臺南分院聲請定其應執行刑）
　　。從而，臺南地檢署檢察官就聲明異議人提出之附表一、附
    表二編號3所示之各罪向法院聲請定其應執行刑之請求，於1
    11年10月7日以南檢文午111執聲他848字第1119071520號函
    回覆因不符合數罪併罰而未准許等語，尚無違誤，本件聲明
    異議，為無理由，應予駁回。　
據上論斷，應依刑事訴訟法第486條，裁定如主文。
中　　華　　民　　國　　111 　年　　11　　月　　14　　日
                  刑事第十一庭   法　官  陳威龍
以上正本證明與原本無異。
如不服本裁定，應於收受送達後5日內向本院提出抗告狀。（應
附繕本）
                                 書記官  黃瓊蘭
中　　華　　民　　國　　111 　年　　11　　月　　17　　日
附表一：　　　　　　　　　
編號  確定判決所指犯罪事實 犯罪日期 罪刑 1 犯罪事實一㈡ 109年2月28日 傷害罪，處有期徒刑拾月 2 犯罪事實一㈢ 109年6月30日 傷害罪，處有期徒刑柒月 3 犯罪事實一㈧ 109年10月31日 違反保護令罪，處有期徒刑捌月 4 犯罪事實一㈨ 109年11月1日 違反保護令罪，處有期徒刑捌月。 5 犯罪事實一㈩ 109年11月2日 違反保護令罪，處有期徒刑捌月。 6 犯罪事實二 109年3月4日至109年10月23日 未經許可持有非制式手槍罪，處有期徒刑伍年貳月（併科罰金新臺幣肆萬元）